臺灣高雄地方法院民事裁定
110年度消債更字第293號
聲  請  人  許世銘  
0000000000000000

代  理  人  鄭楓丹律師
上列當事人因消費者債務清理事件聲請更生，本院裁定如下：
    主  文
聲請人許世銘自中華民國一一一年二月十日下午四時起開始更生
程序。
命司法事務官進行本件更生程序。
    理  由
一、聲請意旨略以：伊有不能清償債務情事，前向新光銀行聲請
    前置協商，惟協商不成立。伊又未經法院裁定開始清算程序
    或宣告破產，爰聲請更生等語。
二、按債務人不能清償債務或有不能清償之虞者，得依本條例所
    定更生或清算程序，清理其債務；債務人無擔保或無優先權
    之本金及利息債務總額未逾新臺幣（下同）12,000,000元者
    ，於法院裁定開始清算程序或宣告破產前，得向法院聲請更
    生；法院開始更生程序之裁定，應載明其年、月、日、時，
    並即時發生效力；法院開始更生或清算程序後，得命司法事
    務官進行更生或清算程序，必要時得選任律師、會計師或其
    他適當之自然人或法人1人為監督人或管理人，消費者債務
    清理條例（下稱消債條例）第3條、第16條第1項、第42條第
    1項、第45條第1項分別定有明文。
三、經查：
  ㈠聲請人前向新光銀行聲請前置協商，於民國103年6月10日協
    商不成立，嗣於110年10月15日具狀向本院聲請更生等情，
    有前置協商不成立通知書（卷第31頁）、新光銀行陳報狀（
    卷第58至59頁）附卷可稽，堪信為真實。
  ㈡聲請人於108年度至109年度均無申報所得，名下無財產，於
    國泰人壽無有效保約；又聲請人於吉良美麵包店任送貨員，
    每月收入32,000元，前於109年4月28日、110年6月4日各領
    取行政院疫情紓困補助30,000元，於109年4月至6月每月領
    取行政院補助1,500元，未領取其他補助或給付。另聲請人
    父親許宗烟於110年4月5日殁，繼承人含聲請人共4人（聲請
    人未辦理抛棄繼承），父親所遺房屋、土地各1筆業由母親
    於110年10月6日辦竣繼承登記等情，有108年至109年綜合所
    得稅各類所得資料清單及財產歸屬資料清單（卷第17至19頁
    ）、財產及收入狀況說明書（卷第6至8頁）、債權人清冊（
    卷第9至10頁）、戶籍謄本（卷第65頁）、勞工保險被保險
    人投保資料表（卷第20頁）、個人商業保險查詢結果表（卷
    第98頁、第147頁）、財團法人金融聯合徵信中心前置協商
    專用債權人清冊（卷第12至14頁）、信用報告（卷第15至16
    頁）、社會補助查詢表（卷第52至55頁）、租金補助查詢表
    （卷第56頁）、勞動部勞工保險局函（卷第60頁）、勞動部
    勞動力發展署高屏澎東分署函（卷第57頁）、健保投保紀錄
    （卷第21頁）、存簿（卷第27至28頁、第71至72頁）、在職
    及薪資證明書（卷第22頁）、國泰人壽保險股份有限公司函
    （卷第157頁）、父親之除戶戶籍謄本（卷第64頁）、高雄
    市三民地政事務所函（卷第110至114頁、第153至156頁）、
    家事事件公告（卷第161頁）、財政部南區國稅局屏東分局
    函（卷第100至101頁）等附卷可證。依聲請人上述工作、收
    入及財產情況，堪認以其於吉良美麵包店每月收入32,000元
    ，核算其償債能力，較為妥適。
  ㈢關於聲請人必要生活費用部分，聲請人主張每月支出13,379
    元（無房屋租金）乙情。按債務人必要生活費用，以最近1
    年衛生福利部或直轄市政府所公告當地區每人每月最低生活
    費1.2倍定之，消債條例第64條之2第1項定有明文。本院參
    酌衛福部社會司所公告111年度高雄市最低生活費為14,419
    元，1.2倍即17,303元。又聲請人陳稱係於母親自父親繼承
    之房屋居住乙情，是其無房屋費用支出，故計算其個人每月
    必要生活費時，即應自前開已包括居住費用在內之每月最低
    生活費用中，扣除相當於房屋支出所佔比例（大約為24.36％
    ）。依此計算結果，聲請人每月之必要生活費應以13,088元
    為準【計算式：17,303×（1－24.36%）＝13,088】，逾此範圍
    難認必要。
  ㈣關於聲請人扶養支出部分，聲請人稱須負擔未成年子女許○賢
    、母親鍾玉花之扶養費，每月各5,000元、10,000元。經查
    ：
  ⒈查子女許○賢係94年12月生，於108年度至109年度均無申報所
    得，名下無財產，原每月領取單親補助2,384元，109年1月
    起調為每月領取2,479元，僅領至109年7月，109年8月31日
    起因案接受感化教育等情，此有戶政資料（卷第85至86頁）
    、稅務電子閘門財產所得調件明細表（卷第88至89頁）、勞
    工保險被保險人投保資料表（卷第87頁）、在校證明書（卷
    第70頁）、社會補助查詢表（卷第44至47頁）附卷可參。許
    ○賢既未成年，名下復無財產，應有受扶養之權利。又按受
    扶養者之必要生活費用，準用第1項規定計算基準數額，並
    依債務人依法應負擔扶養義務之比例認定之，消債條例第64
    條之2第2項亦有明定。因許○賢無房屋費用支出，爰自其必
    要生活費用中扣除相當於房屋支出所佔比例（111年度高雄
    市每人每月不含房屋支出之最低生活費之1.2倍13,088元）
    ，再由聲請人與前配偶共同負擔（試算：13,088÷2＝6,544）
    ，聲請人主張每月支出子女扶養費5,000元，應為可採。
  ⒉再者，母親鍾玉花係51年生，於108年度至109年度申報所得
    各為305,479元、156,059元（薪資所得、執行業務所得），
    名下有2009年出廠車輛1部，並有自聲請人父親繼承之房屋
    、土地各1筆，現值共計1,077,141元，原於河邊股份有限公
    司任職，嗣為照顧聲請人父親而於109年7月10日離職，108
    年10月至109年7月10日收入共計225,000元，於109年6月1日
    至13日曾於港都之星餐飲有限公司任職，收入共計10,616元
    ，另於艾多美股份有限公司有直銷收入，108年11月19日收
    入為1,881元，109年共計1,856元，110年1月至12月17日共
    計3,455元，前於109年10月13日至110年7月10日領取失業給
    付151,200元，110年4月領取國民年金喪葬給付91,410元，1
    10年4月起每月領取國民年金遺屬年金3,772元等情，此有戶
    籍謄本（卷第65頁）、稅務電子閘門財產所得調件明細表（
    卷第94至95頁）、存簿（卷第68至69頁）、港都之星餐飲有
    限公司陳報狀（卷第164頁）、艾多美股份有限公司函（卷
    第148頁）、河邊股份有限公司陳報狀（卷第149頁）、勞動
    部勞工保險局函（卷第60至61頁）、勞工保險被保險人投保
    資料表（卷第142頁）、租金補助（卷第51頁）、社會補助
    查詢表（卷第48至50頁）、高雄市三民地政事務所函（卷第
    110至114頁、第153至156頁）附卷可憑。則以鍾玉花上述財
    產、收入、健康狀況，應尚不足以維持生活，而有受子女扶
    養之權利。因鍾玉花無房屋費用支出，爰自其必要生活費用
    中扣除相當於房屋支出所佔比例（詳前述），扣除每月領取
    之國民年金遺屬年金後，聲請人與另2名扶養義務人各負擔1
    /3，聲請人應負擔3,105元【計算式：（13,088－3,772）÷3＝
    3,105】，逾此範圍，難認可採。
　㈤承上，聲請人目前每月收入32,000元，扣除個人必要支出13,
    088元、子女扶養費5,000元、母親扶養費3,105元後，剩餘1
    0,807元，而聲請人目前負債總額為2,704,048元（卷第99頁
    、第102至108頁、第115至130頁，包括：新光銀行、遠東銀
    行、國泰世華銀行、中國信託銀行、台新資產管理股份有限
    公司、富全國際資產管理股份有限公司、萬榮行銷股份有限
    公司），以每月所餘逐年清償，至少須約21年（計算式：2,
    704,048÷10,807÷12≒21）始能清償完畢，應認其已不能清償
    債務。此外，聲請人無擔保或無優先權之債務總額未逾12,0
    00,000元，且無消債條例第6條第3項、第8條或第46條各款
    所定駁回更生聲請之事由存在。則聲請人聲請更生為有理由
    ，應予准許，爰命司法事務官進行本件更生程序。
四、依消債條例第11條第1 項、第45條第1 項、第16條第1 項，
    裁定如主文。
中　　華　　民　　國　　111 　年　　2 　　月　　10　　日
              　　民事庭　　法　官　賴寶合
以上正本係照原本作成。
本裁定不得抗告。
中　　華　　民　　國　　111 　年　　2 　　月　　10　　日
  　                        書記官　胡美儀